臺灣彰化地方法院刑事判決　　　　　　　94年度易字第1111號
公　訴　人　臺灣彰化地方法院檢察署檢察官
被　　　告　乙○○
　　　　　　丁○○
上列被告等因竊盜案件，經檢察官提起公訴（94年度偵字第6575
號），本院判決如下：
    主  文
乙○○共同結夥三人以上攜帶兇器毀壞門扇竊盜，累犯，處有期
徒刑捌月。
丁○○共同結夥三人以上攜帶兇器毀壞門扇竊盜，處有期徒刑肆
月，如易科罰金，以參佰元折算壹日。
    事  實
一、乙○○前因妨害自由案件，經本院於民國（下同）93年3月
    15日，以92年度易字第1392號判決判處有期徒刑8月確定，
    甫於93年8月5日縮刑期滿而執行完畢。詎仍不知悔改，與丁○○、李吉祥（業經本院以94年度易字第1058號判決判處罪
    刑在案）、甲○○（已死亡，經本院為公訴不受理之判決在
    案）共同基於意圖為自己不法所有之犯意聯絡及行為分擔，
    於94年6月8日上午5時30分許，由李吉祥、甲○○及丁○○
    在外把風，並推由乙○○於破壞彰化縣彰化市○○路62號1
    樓之玻璃門後進入上開處所，持客觀上足以對人之生命、身
    體、安全構成威脅，具有危險性之不詳刀具，剪斷或割斷綑
    綁丙○○所有之切割器一台之橡膠線及該切割器之電源線後
    ，竊取丙○○所有置放於該處之切割器1支、電動鑽孔器4支
    （起訴書誤載為2支）、柴油1桶、滑輪8個、煙灰缸2個等物
    ，並搬運至上址之騎樓處而得手，得手後由乙○○、李吉祥
    、甲○○及丁○○四人共同將上開物品均搬運至乙○○及甲○○所分別騎乘之車牌號碼不詳之機車上，再分別騎乘上開
    機車共同將前揭竊得之物品搬運至彰化市體育館後，由乙○○分得滑輪8個、煙灰缸2個、柴油1桶及電動鑽孔機1支，李
    吉祥分得切割器及電動鑽孔機各1支。嗣經警調閱路口監視
    器，復在彰化市○○○路22巷54之3號乙○○住處扣得滑輪8
    個、煙灰缸2個及電動鑽孔機1支等物（均已發還），在彰化
    縣和美鎮鎮○路77巷8號李吉祥住處扣得切割器及電動鑽孔
    機各1支等物（均已發還），始循線查悉上情。
二、案經彰化縣警察局彰化分局報請臺灣彰化地方法院檢察署檢
    察官偵查起訴。
    理  由
一、訊據被告乙○○固自承有於上開時、地竊取切割器1支、電
    動鑽孔器2支、柴油1桶、滑輪8個、煙灰缸2個等物，惟矢口
    否認有何攜帶兇器且毀壞門扇之犯行，辯稱：伊沒有破壞玻
    璃門，伊進去時，門是開的，且伊並未攜帶刀具竊盜，因伊
    想要上廁所路過該處才進去拿東西云云。而訊據被告丁○○
    則矢口否認有何竊盜犯行，其辯稱：伊係經過現場適遇乙○○，乙○○叫伊幫他載東西，伊並不知那是乙○○竊取之物
    品云云。經查：
（一）被告乙○○於彰化縣彰化市○○路62號處所外，適遇被告
      甲○○、丁○○及共犯李吉祥後，由乙○○進入上開處所
      竊取切割器1支、電動鑽孔器2支、柴油1桶、滑輪8個及煙
      灰缸2個等物後，被告甲○○、丁○○及共犯李吉祥即在
      該處所外等候，嗣乙○○將上開物品搬運至騎樓處後，再
      由其等四人將前揭物品搬運至被告乙○○及甲○○所騎乘
      之機車上，嗣由被告乙○○分得滑輪8個、煙灰缸2個、柴
      油1桶及電動鑽孔機1台，由共犯李吉祥分得切割器及電動
      鑽孔機各1台乙情，業據被告乙○○、丁○○迭於警詢、
      偵訊、本院審理時供承不諱，亦與被告甲○○於警詢中及
      共犯李吉祥於警詢及偵訊中之供述相符，且經被害人丙○○迭於警詢及本院審理時均證述明確，並有贓物認領保管
      單1紙及路口監視器翻拍照片8張在卷可參，而滑輪8個、
      煙灰缸2個及電動鑽孔機1支等物，係由員警於彰化市○○○路22巷54之3號乙○○住處所扣得，切割器1個及電動鑽
      孔機1支等物，則由員警於彰化縣和美鎮鎮○路77巷8號李
      吉祥住處扣得之情，亦有彰化縣警察局彰化分局扣押筆錄
      及扣押物品目錄表等附卷可稽。
（二）被告乙○○雖辯稱：伊並未攜帶兇器，亦未破壞電動門云
      云。惟證人即被害人丙○○於本院審理時具結證稱：伊於
      彰化縣彰化市○○路62號1樓擔任拆屋之工作，案發時僅
      拆除5、6樓，1樓現場還有保留，伊於收工時，會將1樓門
      鎖好，將工具鎖在1樓，1樓的前門是玻璃門，後門是小門
      ，屋主有將門鎖鑰匙交給伊，當天發現東西被偷時，前門
      被破壞，伊到時整個玻璃門是傾斜，整個脫離軌道，但門
      鎖沒有被破壞；伊是用像食指粗的橡膠線將切割器綁起來
      ，線是被剪斷或切斷的，用美工刀或是剪刀都可以割斷，
      我自己的工具裡面沒有美工刀或剪刀這類的利器，屋內也
      沒有，需要從外面才可以割斷；而現場除了切割器1支、
      電動鑽孔器4支、柴油1桶、滑輪8個、煙灰缸2個以外，並
      無其他之失竊物品等語，且被告等所竊得切割器之電源線
      確實已斷落，其上並無綑綁切割器之橡膠線，而上開彰化
      市○○路62號1樓之玻璃門確遭破壞而完全脫離軌道不堪
      使用之情，亦有現場及該切割器之照片各1張附於警卷可
      參，足見被告乙○○上開所辯，顯係事後飾卸之詞，自難
      足採。
（三）至被告丁○○辯稱：伊不知乙○○所搬運之物品是贓物，
      伊只是恰巧經過該處，遇乙○○要求伊幫忙他搬運物品，
      伊知道乙○○平時即以撿拾破爛維生，並幫忙他搬運上開
      物品至機車上載運至他處云云。惟(1)證人即被告乙○○於
      本院時具結證稱：「（丁○○你認識多久？）也是很久，
      但不是很熟。」、「「（他們是否知道你靠什麼生活？）
      他們不知道我那時候沒有工作，但知道我靠什麼維生，他
      們常常會見到我。」、「（彰化市○○路62號是否你家？
      ）不是。」、「（那裡看起來是否有人在住？）那裡像是
      拆除到一半的工地，不像有人住的樣子。」、「（李吉祥
      他們三人是否知道那地方不是你家？）知道。」、「（那
      地方是否你工作的地方，或是你的倉庫？）都不是。」、
      「（你有無向丁○○、李吉祥、甲○○他們說你住在中華
      路62號？）沒有，我只是叫丁○○他們等我一下，他們也
      沒有問我。」，既上開處所係正在拆除之工地，並不像有
      人居住之房屋，且被告丁○○知悉乙○○係以撿拾破銅爛
      鐵維生，足見被告丁○○應知上處所並非乙○○之住家亦
      非工作場所至明。(2)證人乙○○復證稱：伊是騎車經過，
      看到李吉祥、甲○○二人在外面聊天，我才停車下來，後
      來想上廁所，才會進去中華路62號，看到上開物品，並用
      一個紙箱裝部分物品搬出來第一趟時，看到丁○○剛好騎
      車經過，我就叫丁○○外號，他停下來，我請丁○○用機
      車幫我載，我請丁○○再等我一下，我再進去第二趟徒手
      搬運2支電動鑽孔機出來等語，且證人丙○○亦證稱：「
      （工地現場有無用板模圍起來？）2、3樓有，但1樓沒有
      ，1樓有堆廢棄物，不會很高，騎樓沒有堆東西，1樓的店
      面很清楚從馬路上可以看到。」，足見被告丁○○經過案
      發現場，並應被告乙○○之要求留置於騎樓處等待幫助被
      告乙○○搬運竊得之物品時，現場並無板模或其他廢棄物
      堆置於騎樓阻礙被告丁○○之視線，被告丁○○應可清楚
      看見被告乙○○係由上開彰化縣彰化市○○路62號處所將
      上開物品搬出。綜上，既被告丁○○明知上開彰化縣彰化
      市○○路62號處並非被告乙○○之住處、工作場所或倉庫
      ，亦於被告乙○○搬運上開物品時，站立於上開處所之騎
      樓，可清楚看見被告乙○○係由何處搬運上開物品及搬運
      之過程，且證人丙○○復證稱：雖該處為正在拆除的工地
      ，惟僅有5、6樓遭拆除，而1樓店面於案發時尚保留中等
      語，被告丁○○對於上開物品並非被告乙○○所有乙情，
      應處於可得知悉之情形，然竟仍站立於該處所之騎樓處把
      風，由被告乙○○第二次進入上開處所竊取電動鑽孔機2
      支，並於被告乙○○將上開竊得之物品搬運至騎樓後，共
      同將該等物品搬運至機車上載運，足見其可預見其等之行
      為係竊盜，而仍參與把風及搬運等行為之分擔，至為顯然
      ，其辯稱：伊不知乙○○係竊盜云云，尚無足採。
（四）綜上所述，被告乙○○及丁○○之辯詞，顯係卸責之詞，
      殊難採信，本件事證明確，被告等人上開犯行堪以認定。
二、按刑法第321條第1項第3款之攜帶兇器竊盜罪，係以行為人
    攜帶兇器竊盜為其加重條件，此所謂兇器，其種類並無限制
    ，凡客觀上足對人之生命、身體、安全構成威脅，具有危險
    性之兇器均屬之，且祇須行竊時攜帶此種具有危險性之兇器
    為已足，並不以攜帶之初有行兇之意圖為必要（最高法院79
    年度台上字第5253號判例可資參照）。被告乙○○用以割斷
    或剪斷綑綁切割器1支之橡膠繩與該切割器之電源線之刀器
    ，雖未扣案，且屬不詳刀器，惟其既可切斷或剪斷食指粗之
    塑膠繩，此為證人丙○○證述屬實，為足以殺傷人生命、身
    體之器械，顯係具有危險性之兇器。故核被告乙○○、丁○○、甲○○及共犯李吉祥等四人，由丁○○、甲○○及李吉
    祥在外把風，推由被告乙○○破壞電動門進入上開處所，並
    持不詳刀具切斷或剪斷綑綁切割器1支之橡膠繩及該切割器
    之電源線後，竊取置放於該處之切割器1支、電動鑽孔器4支
    （起訴書誤載為2支）、柴油1桶、滑輪8個、煙灰缸2個等物
    ，並搬運至上址之騎樓處而得手，得手後並由上開四人共同
    將竊得之物品搬運至機車上之行為，係犯刑法第321條第1項
    第2、3、4款之毀壞門扇、攜帶兇器、結夥三人以上之竊盜
    罪。公訴人雖於起訴書僅列起訴法條為刑法第32 1條第1項
    第2款之毀越門扇竊盜罪，惟經公訴檢察官於本院審理時增
    列起訴法條為刑法第321條第1項第2、3、4款之加重竊盜罪
    ，且公訴檢察官增列上開部分，其與業已起訴之部分之基本
    事實同一，本院自應予審理，附此敘明。被告乙○○、丁○○、甲○○及共犯李吉祥就上開竊盜犯行，有犯意之聯絡及
    行為分擔，均為共同正犯。又被告乙○○前因妨害自由案件
    ，經本院於93年3月15日，以92年度易字第1392號判決判處
    有期徒刑8月確定，甫於93年8月5日縮刑期滿而執行完畢，
    此有臺灣高等法院被告前案紀錄表在卷可稽，其受有期徒刑
    之執行完畢後，五年以內再犯本件有期徒刑以上之罪，為累
    犯，應依法加重其刑。本院審酌被告丁○○於本件案發前五
    年內並無前科，素行尚稱良好，且其參與之犯行僅為在外把
    風且將上開竊得之物品搬運至機車上，又未分得竊得之物品
    ，其犯罪之情狀顯可憫恕，認科以最低度刑仍嫌過重，爰就
    被告丁○○所犯上開竊盜犯行部分依刑法第59條減輕其刑。
    又被告乙○○等人所竊得之財物為切割器1支、電動鑽孔器4
    支、柴油1桶、滑輪8個、煙灰缸2個等物之情，業據證人丙○○於本院審理時證述綦詳，公訴人誤認為係電動鑽孔機2
    支，尚有未洽，併此敘明。爰審酌被告等人正值青壯，不思
    以正當手段賺取金錢，反思以此不勞而獲之方式竊取他人財
    物之犯罪動機，結夥三人以上、毀壞門扇且攜帶兇器竊盜之
    犯罪方法、手段，及其等所參與竊盜犯行行為分擔之程度，
    與所竊得財物之價值，暨其等犯後否認犯行等一切情狀，分
    別量處如主文所示之刑，被告丁○○部分並諭知易科罰金之
    折算標準，以示警懲。又被告乙○○用以切斷或割斷綑綁切
    割器之塑膠繩所用之不詳刀具1支，並未扣案，亦無從證明
    為被告乙○○所有，爰不另為沒收之諭知，附此敘明。
三、據上論斷，應依刑事訴訟法第299條第1項前段，刑法第28條
    、第321條第1項第2、3、4款、第41條第1項前段、第47條、
    第59條，罰金罰鍰提高標準條例第2條，判決如主文。
中　　華　　民　　國　　94　　年　　12　　月　　6 　　日
              刑事第二庭  審判長法  官  石馨文
                                法  官  李水源
                                法  官  黃齡玉
以上正本證明與原本無異。
如不服本判決，應於判決送達後10日內，向本院提出上訴狀（ 須
附繕本 ）。
告訴人或被害人對於判決如有不服具備理由請求檢察官上訴者，
其上訴期間之計算係以檢察官收受判決正本之日期為準。
中　　華　　民　　國　　94　　年　　12　　月　　6 　　日
                                書記官  施嘉玫
中華民國刑法第321條
犯竊盜罪而有左列情形之一者，處 6 月以上、 5 年以下有期徒
刑：
一  於夜間侵入住宅或有人居住之建築物、船艦或隱匿其內而犯
    之者。
二  毀越門扇、牆垣或其他安全設備而犯之者。
三  攜帶兇器而犯之者。
四  結夥三人以上而犯之者。
五  乘火災、水災或其他災害之際而犯之者。
六  在車站或埠頭而犯之者。
前項之未遂犯罰之。
